臺灣彰化地方法院民事裁定
111年度抗字第13號
抗  告  人  吳崇綱  
相  對  人  林志篷  


上列當事人間因聲請本票裁定事件，抗告人對於民國110年12月9
日本院簡易庭所為110年度司票字第174號裁定提起抗告，本院裁
定如下：
    主  文
抗告駁回。
抗告程序費用由抗告人負擔。
    理  由
一、按執票人向本票發票人行使追索權時，得聲請法院裁定後強
    制執行；在票據上簽名者，依票上所載文義負責；票據法第
    123條、第5條第1項分別定有明文。而本票執票人依該條規
    定，聲請法院裁定許可對發票人強制執行，性質上屬非訟事
    件，關於此項聲請之裁定，法院僅依非訟事件程序，就本票
    有無具備形式要件，予以審查強制執行許可與否，即為已足
    ，並無確定實體法律關係之效力；如發票人就票據債務之存
    否有爭執，應由其依訴訟程序，提起確認之訴另謀解決，殊
    不容於裁定程序中為此爭執（最高法院56年台抗字第714號
    裁判、57年台抗字第76號裁判要旨參照）。
二、相對人於原審聲請意旨略以：
　　伊執有抗告人簽發如附表所示之本票（下稱系爭本票），詎
    經提示後，未獲清償，爰提出系爭本票，聲請裁定准許強制
    執行等語。嗣經原審就附表所示之本票金額及利息，裁定准
    許強制執行。
三、抗告意旨略以：
　　系爭本票之簽發，係因相對人夥同友人將抗告人強押至彰化
    線東路上一間超商後，逼迫抗告人簽發之，實非抗告人所自
    願，且擄人當時即由家人向草港派出所報案，惟相對人恐嚇
    不能接警察之來電，否則會斷手斷腳，該案已經臺灣臺中地
    方法院開庭審理等語。為此提起抗告，請求廢棄原裁定。
四、經查
　㈠相對人依票據法第123條規定聲請裁定許可強制執行，業據伊
    提出與所述相符之系爭本票為證，而抗告人既於系爭本票上
    簽名，揆諸上開說明，自應依票上所載文義負責，是原裁定
    依形式上審查予以准許，並無瑕疵。
　㈡核抗告人前揭抗告意旨，屬實體法上權利義務關係之爭執，
    尚非本件非訟程序所得審究之事項，且設若抗告意旨屬實，
    抗告人應循訴訟程序以求救濟。是抗告人指摘原裁定不當，
    求予廢棄，為無理由，應予駁回。
五、據上論結，本件抗告為無理由，爰依非訟事件法第21條第2
    項、第24條第1項、第46條，民事訴訟法第495條之1第1項、
    第449條第1項、第95條、第78條，裁定如主文。
中　　華　　民　　國　　111 　年　　1 　　月　　28　　日
                  民事第四庭    法  官　李言孫
以上正本係照原本作成。
如不服本裁定，僅得於收受本裁定正本送達後10日內，以適用法
規顯有錯誤為理由，向本院提出再抗告狀（須按他造當事人之人
數附繕本及繳納再抗告裁判費新台幣1000元）。再抗告時應提出
委任律師或具有律師資格之人之委任狀；委任有律師資格者，另
應附具律師資格證書及釋明委任人與受任人間有民事訴訟法第46
6條之1第1項但書或第2項所定關係之釋明文書影本。
中　　華　　民　　國　　111 　年　　1 　　月　　28　　日
                                書記官  梁永慶
附表
本票附表：至清償日止利息按週年利率6%計算       編號 發票日 票面金額 到期日 利息起算日 票據號碼 備考   （新臺幣）  （即提示日）   001 108年11月20日 250,000元 未記載 108年11月21日 CH690303  002 109年1月4日 190,000元 未記載 109年1月5日 WG0000000